【裁判字號】    90,易,218
【裁判日期】    900326
【裁判案由】    傷害
【裁判全文】
臺灣嘉義地方法院刑事判決                            九十年度易字第二一八號
    公  訴  人  臺灣嘉義地方法院檢察署檢察官
    被      告  甲○○
右列被告因傷害等案件，經檢察官提起公訴（九十年度偵字第五五七號），本院判決
如左：
    主  文
甲○○公訴恐嚇部分，無罪；公訴傷害部分，不受理。
    理  由
壹、本件公訴意旨如起訴書所載（如附件）。
貳、公訴無罪部分：
一、按犯罪事實應依證據認定之，無證據不得推定其犯罪事實，刑事訴訟法第一百五
    十四條定有明文；再事實之認定應憑證據，如未能發現相當證據或證據不足以證
    明，自不能以推測或擬制之方法，以為裁判基礎，亦經最高法院著有四十年台上
    字第八十六號判例足按。
二、本件公訴意旨認為被告涉犯刑法第三百零五條之恐嚇罪嫌，無非係以：被害人乙
    ○○唯一指訴，為其論據。惟訊之被告甲○○堅決否認右揭犯行，辯稱：伊並未
    恐嚇告訴人乙○○，並未說要讓他們母女去死，亦沒有說要對他娘家人不利等語
    。
三、經查：被害人乙○○到庭指訴：「當時人他說他要去死，他叫我娘家的人去死一
    死，至於有沒有叫我們母女去死，可能我聽錯了」等語，此核與其在偵查中指訴
    ：「：：他打完之後揚言，：：要我及小孩都活不了，母女倆都死，還要對我娘
    家的人不利。」（警卷第四頁背面第八行以下），已有前後指訴不一之瑕疵，則
    被害人乙○○之指訴是否可資採信，即有疑義，況被害人乙○○於本院亦自承：
    「（問：被告恐嚇你有無人證或物證？）沒有任何物證、人證。」等語，則本院
    自不能端憑被害人前開有瑕疵之唯一指訴，遽認被告有上開恐嚇犯行甚明。此外
    ，復查無其他積極證據足資證明，被告確有本件公訴意旨所指觸犯刑法恐嚇罪之
    犯行，揆諸首開說明，被告被訴犯有恐嚇罪嫌部分，自應為無罪之諭知。
參、公訴不受理部分：按告訴乃論之罪，告訴人於第一審辯論終結前，得撤回告訴，
    又其告訴經撤回者，法院應諭知不受理之判決，刑事訴訟法第二百三十八條第一
    項，及第三百零三條第三款定有明文。本件被告甲○○因傷害案件，經檢察官提
    起公訴，認為係犯刑法第二百七十七條第一項之罪嫌，依同法第二百八十七條之
    規定須告訴乃論，茲據告訴人乙○○於本院辯論終結前，具狀聲請撤回告訴，依
    照前開法條之規定，其公訴傷害部分，自應諭知不受理。
據上論斷，應依刑事訴訟法第三百零一條第一項、第三百零三條第三款，判決如主文
。
本案經檢察官陳美君到庭執行職務
中      華      民      國    九十      年      三      月    二十六    日
                              臺灣嘉義地方法院刑事第三庭
                                  法  官  王  漢  章
右正本證明與原本無異。
如不服本判決，應於判決送達後十日內向本院提出上訴狀( 應附繕本 )。
中      華      民      國    九十      年      三      月    二十七    日
                                  書記官  李  文  政


司法院資訊處製作；財團法人民間司法改革基金會備份。
